臺灣屏東地方法院刑事判決　　　　　　　　94年度訴字第72號
公　訴　人　臺灣屏東地方法院檢察署檢察官
被　　　告　己○○　男　48歲.
被　　　告　庚○○
共　　　同
指定辯護人　本院公設辯護人　戊○○
上列被告等因違反毒品危害防制條例等案件，經檢察官提起公訴
（93年度偵字第4937號），及移送併辦（93年度毒偵字第1939號
），本院判決如下：
    主  文
己○○共同連續販賣第二級毒品，累犯，處有期徒刑捌年拾月，
扣案之甲基安非他命陸拾包（含夾鍊袋毛重共計貳拾肆點玖零捌
公克）沒收銷燬，電子磅秤壹臺、塑膠藥鏟貳支及空夾鍊袋壹大
包（內含壹佰玖拾壹個空夾鍊袋），均沒收之，未扣案之販賣第
二級毒品所得財物新臺幣壹萬壹仟貳佰元（其中新臺幣肆仟元係
與庚○○共同販賣第二級毒品之所得）沒收之，如全部或一部不
能沒收時，以其財產抵償之；又連續施用第一級毒品，累犯，處
有期徒刑壹年肆月，扣得海洛因壹拾肆包（合計淨重零點柒公
克，空包裝重貳點陸零公克）沒收銷燬。應執行有期徒刑拾年，
扣案之海洛因壹拾肆包（合計淨重零點柒公克，空包裝重貳點
陸零公克）、甲基安非他命陸拾包（含夾鍊袋毛重共計貳拾肆點
玖零捌公克）沒收銷燬，電子磅秤壹臺、塑膠藥鏟貳支及空夾鍊
袋壹大包（內含壹佰玖拾壹個空夾鍊袋），均沒收之，未扣案之
販賣第二級毒品所得財物新臺幣壹萬壹仟貳佰元沒收之，如全部
或一部不能沒收時，以其財產抵償之。
庚○○共同連續販賣第二級毒品，處有期徒刑柒年陸月，扣案之
甲基安非他命陸拾包（含夾鍊袋毛重共計貳拾肆點玖零捌公克）
沒收銷燬，電子磅秤壹臺、塑膠藥鏟貳支及空夾鍊袋壹大包（內
含壹佰玖拾壹個空夾鍊袋），均沒收之，未扣案之販賣第二級毒
品所得財物新臺幣肆仟元沒收之，如全部或一部不能沒收時，以
其財產抵償之。
    事  實
一、己○○曾有多次違反麻醉藥品管理條例前科，並於民國90年
    間因違反毒品危害防制條例案件，經本院以90年度易緝字第
    46號判決處有期徒刑5 月，如易科罰金以300 元折算1 日確
    定，嗣於92年3 月8 日入監服刑後，於92年8 月7 日因刑期
    屆滿執行完畢。詎仍不知悔改，與其前妻之妹庚○○均明知
    甲基安非他命為毒品危害防制條例第2 條第2 項第2 款所規
    定之第二級毒品，不得非法販賣，竟意圖營利，基於販賣第
    二級毒品甲基安非他命之概括犯意聯絡，自民國93年7 月間
    某日起至同年8 月份某日止，向真實姓名年籍不詳綽號「安
    哥」之成年男子，販入業經以夾鍊袋分裝完畢之第二級毒品
    甲基安非他命若干公克5 次，成本為每包新臺幣（以下同
    ）350 元，除供己○○施用（己○○施用第二級毒品部分，
    未經檢察官起訴）外，並為下列之販賣行為，以獲取其間之
    差價利潤：(一)自93年7 月間某日及同年8 月間某日，在其等
    屏東縣麟洛鄉住處附近之份子公園內，以每包甲基安非他命
    500 元之價格，連續2次 販賣予丙○○；(二)於93年8 月間，
    在屏東縣麟洛鄉麟洛分駐所對面某超商內，推由己○○以每
    包甲基安非他命1000元至500 元之價格，連續5 次販賣予乙○○；(三)於93年8 月初某日，推由庚○○在其屏東縣麟洛鄉
    ○○路126 號住所前，以500 元之代價販賣甲基安非他命1
    包予甲○○。
二、己○○於庚○○自93年8 月間中止販賣甲基安非他命之犯意
    聯絡並停止為販賣行為後，竟承前開販賣第二級毒品甲基安
    非他命之概括犯意，獨自於93年9 月間，以上開成本向上開
    綽號「安哥」之成年男子販入第二級毒品甲基安非他命若干
    公克後，除供己○○自己施用外，並為下列之販賣行為，以
    獲取其間之差價利潤：(一)於93年10月1 日止，在其屏東縣麟
    洛鄉住處附近份子公園內，以每包甲基安非他命500 元之價
    格，販賣予丙○○1 次；(二)於93年9 月間，在屏東縣麟洛鄉
    麟洛分駐所對面某超商內，以每包甲基安非他命1000元至50
    0 元之價格，連續5 次販賣予乙○○；(三)於93年9 月初某日
    ，在庚○○之屏東縣麟洛鄉○○路126 號住所前，以1, 000
    元之代價，販賣甲基安非他命1 包予甲○○，惟因甲○○當
    時僅攜700 元到場，故同意其以700 元之代價先行取走甲基
    安非他命；(四)於93年9 月26日至同年10月2 日止，在庚○○
    之屏東縣麟洛鄉○○路126 號住所前，每日1 次，以每包
    500 元之代價，販賣甲基安非他命予丁○○7 次。
三、己○○曾於87年間因施用毒品案件，經臺灣高等法院高雄分
    院裁定至勒戒處所觀察、勒戒後，認為無繼續施用毒品傾向
    ，再於88年2 月12日以87年度上易字第521 號判決免刑確定
    。復於89年間因施用毒品，由本院以89年度毒聲字第510 號
    裁定至勒戒處所觀察、勒戒後，認為無繼續施用毒品之傾向
    ，經臺灣屏東地方法院檢察署檢察官以89年度毒偵緝字第25
    5 號為不起訴處分確定。惟己○○又於同年再因施用毒品，
    經本院以89年度毒聲字第2817號裁定入戒治處所施以強制戒
    治，嗣經停止戒治（90年度毒聲字第2080號）後，於91年1
    月22日出戒治處所，其強制戒治期滿日期為91年8 月5 日。
    然己○○竟猶不思戒除惡習，於上開強制戒治執行完畢後5
    年內，復基於施用第一級毒品海洛因之概括犯意，於93年8
    月份某日起至93年9 月26日止，在其屏東縣麟洛鄉○○路11
    3 號住所及庚○○之屏東縣麟洛鄉○○路126 號住所等處，
    以每3 至5 日將海洛因滲入香菸內點燃吸入其煙霧1 次之方
    式，連續施用第一級毒品海洛因多次。嗣於93年10月2 日11
    時許，經屏東縣警察局刑警隊警員持本院所核發之搜索票進
    入庚○○之屏東縣麟洛鄉○○路126 號住所搜索時，當場於
    庚○○之房間內扣得海洛因14包（合計淨重0.73公克，空包
    裝重2.60公克）、甲基安非他命60包（含夾鍊袋毛重共計
    24.908公克）、甲基安非他命簡易施用工具1 組、玻璃球管
    2 只、電子磅秤1 臺、現金54500 元、行動電話7 具、塑膠
    藥鏟2 支及空夾鍊袋1 大包（內含191 個空夾鍊袋）等物品
    ，使承辦警員有確切證據對於當時在現場之己○○施用毒品
    產生合理可疑後，己○○遂自白其施用海洛因之事實，並因
    而查得上開己○○、庚○○之販賣甲基安非他命等事實。
四、案經屏東縣警察局移請臺灣屏東地方法院檢察署檢察官偵查
    起訴及移送併辦審理。
    理  由
一、按刑事訴訟法第156 條第1 項規定：「被告之自白，非出於
    強暴、脅迫、利誘、詐欺、疲勞訊問、違法羈押或其他不正
    之方法，且與事實相符者，得為證據。」，故在訴訟上有證
    據能力而可作為證據之被告自白，必需具備任意性及與事實
    相符2 要件。其中任意性之要件，乃係指被告之自白不能有
    法律明文所規定之強暴等情形，至於此條項規定之「與事實
    相符」，乃指該自白在表面上與事實相符，而非問該自白在
    實質上是否與事實相符。蓋刑事訴訟法第156 條第1 項之規
    定，其目的係為規範自白之證據能力，此條項在規定被告之
    自白在何種情況下得為證據；而同條第2 項則係對自白之證
    明力（證據價值）做規定，同條第2 項文句中雖亦有與第1
    項在形式上完全相同之「與事實相符」文字，惟第2 項之「
    與事實相符」，係指裁判者在決定自白具有證據能力後，而
    欲將其採為證據之際，藉著調查其他必要之證據（補強證據
    ），以察該自白在實質上是否與事實相符。本案被告己○○
    雖於本院準備程序時主張伊於93年10月2 日接受警方詢問、
    檢察官偵訊時，因藥癮發作而意識模糊，不知所云，故其於
    上開筆錄製作時之自白係出於疲勞訊問或不正之方法，均無
    證據能力云云。惟查，觀諸被告己○○於警方詢問、檢察官
    偵訊時，對於販賣毒品之時間、所販賣毒品之種類、賣出之
    對象及通訊監察錄音譯文內容代表之意義均能清楚說明及指
    認（見警卷第11、12頁、偵卷第7 至9 頁），其於93年10月
    2 日接受檢察官訊問時，對於如何將甲基安非他命出售予證
    人甲○○之次數、交易價格、買賣賒欠情形等重要細節，均
    得以清楚陳述，其供述與證人甲○○之證詞亦相互吻合（見
    偵卷第8 頁），已難認被告己○○於製作上開筆錄時有何意
    識模糊之情形可言；且本院於94年3 月24日當庭勘驗被告己○○於93年10月2 日在屏東縣警察局刑警隊接受詢問時之錄
    音帶，及同日在臺灣屏東地方法院檢察署接受檢察官訊問時
    之錄影光碟內容，發現被告己○○於警方詢問時均能針對問
    題逐一答覆，並就細節，如施用毒品之方式、時間、地點、
    毒品來源、取得管道與價格等項，均能詳細說明，中途尚有
    要求抽煙、上廁所之舉，並為警方所同意，於警員詢問有無
    販賣毒品情事時，被告己○○答稱：「有人要跟我買，我有
    拿給別人……我都是賣糖仔、甜的。」等語（按「糖仔」係
    指甲基安非他命，業據被告於勘驗當日在本院供述在卷，見
    本院卷第79頁），而當被告己○○接受檢察官偵訊時，均以
    站姿接受訊問，對於檢察官之問題，亦能逐一答覆，並無浮
    躁、虛弱或意識不清之情形，並清楚表明伊有販賣甲基安非
    他命，並未販賣海洛因（見本院卷第78頁），且上開偵訊及
    警詢筆錄之記載，與光碟、錄音帶之內容均大致相符等情，
    有本院勘驗筆錄1 份可稽，參諸本院上開勘驗結果，佐以被
    告己○○之警詢筆錄及檢察官訊問筆錄內容，堪認被告己○○於接受詢問及偵訊之際，均無意識模糊，陳述非出於自由
    意志之情形，是上開筆錄既未受有強暴、脅迫等不正方法，
    復均係處於精神狀況正常之情形下所為，被告己○○所為之
    此部分自白自有證據能力，被告己○○主張上開筆錄無證據
    能力云云，即無足採。
二、按被告以外之人於偵查中向檢察官所為陳述，除顯有不可信
    之情況者外，得為證據，刑事訴訟法第159 條之1 第2 項定
    有明文。偵查中對被告以外之人（包括證人、鑑定人、告訴
    人、被害人及共同被告等）所為之偵查筆錄，或被告以外之
    人向檢察官所提之書面陳述，性質上均屬傳聞證據。惟現階
    段刑事訴訟法規定檢察官代表國家偵查犯罪、實施公訴，依
    法其有訊問被告、證人及鑑定人之權，證人、鑑定人且須具
    結，而實務運作時，檢察官偵查中向被告以外之人所取得之
    陳述，原則上均能遵守法律規定，不致違法取供，其可信度
    極高，故被告以外之人前於偵查中已具結而為證述，除反對
    該項供述得具有證據能力之一方，已釋明顯有不可信之情況
    外，不宜以該證人未能於審判中接受他造之反對詰問為由，
    即遽指該證人於偵查中之陳述不具證據能力。本案證人甲○○、丙○○、乙○○及丁○○於檢察官偵查中所為之陳述（
    見偵卷，第3 頁、第8 頁、第12頁、第32頁、第33頁、第10
    4 頁、第105 頁、第132 頁及第133 頁），被告2 人均未曾
    提及檢察官在偵查時有不法取供之情形，反對該項供述得具
    有證據能力之陳述，亦未釋明上開供述有顯不可信之情況，
    依上說明，其於偵查中之證言自均具有證據能力。另按被告
    以外之人於審判外之言詞或書面陳述，除法律有規定者外，
    不得作為證據，刑事訴訟法第159 條第1 項定有明文，是證
    人丁○○、丙○○、甲○○、乙○○及葉金蓮於警察局訊問
    時之陳述既業經被告2 人之共同指定辯護人聲請異議，不同
    意採為證據，是該證人等之警詢筆錄無證據能力，併此敘明
    。
三、訊據被告己○○除對於施用第一級毒品海洛因部分之事實坦
    白承認外，對於其餘犯罪事實均予以否認，辯稱伊只是曾經
    無償將甲基安非他命交付予丁○○及真實姓名年籍不詳，綽
    號「阿國」及「阿鴻」等人，並未販賣第二級毒品甲基安非
    他命云云。惟查，被告己○○及庚○○共同於上開時間販賣
    甲基安非他命之犯罪事實，業據被告己○○於警方詢問及檢
    察官第一次偵訊時已坦白承認，並稱：「我約賣3 至4 個月
    了，我賣安非他命，沒有賣海洛因……我是叫給人家，我賺
    利潤，人家會去庚○○家拿。」等語，核與證人丙○○於93
    年10月8 日檢察官偵訊時證稱，伊所施用之甲基安非他命係
    從（93年）7 、8 月間開始向被告己○○、庚○○2 人買的
    ，伊打電話給他們，有時是男的接，有時是女的接，然後約
    在被告己○○麟洛住所附近的份子公園交易，每次買500 元
    ，最後1 次是於93年10月1 日跟被告己○○買的（見偵卷第
    33頁、第105 頁）等語、證人乙○○於94年1 月4 日檢察官
    偵訊時證稱，伊是大概（93年）8 、9 月間向被告2 人買甲
    基安非他命的，伊都是以其行動電話或公共電話聯絡被告庚○○，再由被告己○○將毒品拿到麟洛分駐所前面的1 家超
    商與伊進行交易大概買了10餘次，最後1 次是在9 月底或10
    月初，大概都買1,000 元至500 元（見偵卷第132 頁、第
    133 頁）等語相符，證人甲○○亦於93年10月2 日在檢察官
    訊問時證稱，伊曾經於（93年）8 月初及9 月初2 次至被告
    庚○○之屏東縣麟洛鄉○○路126 號住所買甲基安非他命，
    第1 次是跟被告庚○○接觸，第2 次是被告己○○賣給伊的
    ，第2 次買毒品時，被告己○○要賣伊1,000 元，伊身上僅
    有700 元，所以還欠款300 元，今日本來是要去還錢等語（
    見偵卷第8 頁），與被告己○○於同日供稱，有看過證人甲○○，約賣給他2 次，因為他第2 次來時，有跟伊說他已經
    來過1 次，是向1 個女的買的，當時伊賣的那包是1,000 元
    ，他只有700 元，所以就先讓他拿回去，今天他是來還300
    元（見偵卷第8 頁、第9 頁）等語相互吻合。另證人丁○○
    於93年10月2 日檢察官偵訊時復證稱，扣案伊持有之甲基安
    非他命係當日甫向被告己○○所購買，伊係自93年9 月26日
    即遭辭退工作之翌日開始跟被告己○○買的，共買了約1 星
    期，每天購買，每次500 元，都是約在被告庚○○住所門口
    ，向被告己○○拿貨等語（見偵卷第3 頁）。雖被告己○○
    辯稱伊未曾販賣甲基安非他命予證人丁○○，僅曾於93年8
    、9 月間在被告庚○○家裡免費提供甲基安非他命給丁○○
    施用云云，然被告己○○與證人丁○○並無過節之事實，業
    經其於93年11月15日檢察官訊問時陳述在卷（見偵卷第80頁
    ），且警方破獲被告己○○本案犯行係根據其他線報及監察
    被告己○○之通訊紀錄，證人丁○○僅係當時恰巧在場而為
    警發現其施用毒品犯行，縱其供出毒品來源，亦不符毒品危
    害防制條例第17條之減刑要件，而販賣毒品之法定刑度非輕
    ，眾所皆知，若被告己○○確係以無償轉讓之方式交付毒品
    予證人丁○○，證人丁○○斷無率予誣陷之動機，況甲基安
    非他命價值不斐，丁○○復因施用成癮，每日施用2 次甲基
    安非他命（見偵卷第3 頁）數量非少，被告己○○與丁○○
    既非熟識，竟能多次無償提供甲基安非他命予其施用，顯非
    合理，是被告己○○上開所辯，尚不足採。
四、另證人即被告庚○○雖於本院審理時證稱，僅伊1 個人於93
    年7 、8 月間獨自販賣甲基安非他命而已，被告己○○並未
    參與或接手販賣毒品云云，然被告己○○販賣甲基安非他命
    之事實，業據被告庚○○於93年10月2 日警方詢問時詳述無
    誤，並稱伊於93年7 、8 月間拿錢給被告己○○向姓名年籍
    不詳，綽號「安哥」之男子購買甲基安非他命，每次買15,0
    00元左右，已經買了約5 次，警方查扣的毒品也是被告己○○向他購買的，是於93年9 月30日晚上在伊之住處交易的，
    販入之甲基安非他命一部份給被告己○○施用，一部份用來
    賣給別人，伊與被告己○○係於93年7 、8 月間共同販賣，
    由伊與被告己○○接電話，再由被告己○○負責送貨，販賣
    所得1 天約2,000 元至3,000 元，均拿給伊用在生活費上，
    並用來再買毒品，甲基安非他命是每包500 元，從中賺取利
    潤200 元（見警卷第23頁至第25頁）等語，復於同日檢察官
    訊問時供稱，伊今年有販賣甲基安非他命好幾個月，已經兩
    個月沒做了，都是在伊住處賣的，後來都是被告己○○在賣
    了（見偵卷第12頁）等語，被告庚○○此部分之供述對於其
    與被告己○○共同販賣甲基安非他命之時間、地點、分工方
    式、毒品來源與數量、價格等項均已詳盡說明，核與證人丙○○、乙○○證述之情節相符，並與被告己○○於警方詢問
    時自白稱，伊係向1 位綽號「安哥」，不知姓名年籍之人購
    買毒品，伊打電話給安哥，約到被告庚○○住處交易，每次
    約購買3 萬元或1 萬5 千元，共買了6 至7 次，警方查扣之
    毒品也是向其所購得的（見警詢卷第8 頁）等語一致，且此
    上開被告庚○○之陳述係於警方查獲之93年10月2 日當日所
    為，而被告庚○○於遭查獲後即經本院裁定羈押，有本院押
    票1 紙附卷可按（見偵卷第16頁），理應無餘暇與被告己○○或上開證人先行勾串，可性度極高，且販賣第二級毒品之
    法定刑度甚重，被告庚○○係被告己○○前妻之妹，又比鄰
    而居，交從甚密，當不致於無故誣陷，是被告庚○○於前開
    警詢、偵訊筆錄所為陳述，應屬可採，其嗣於本院審理時翻
    異其詞，證稱被告己○○並未販賣毒品云云，依上開推論，
    此部分證述顯然係為迴護被告己○○所為，難予採信。又觀
    之0000000000號行動電話為警監察所獲之通訊紀錄，持用該
    門號之人分別為他方稱呼為「富仔」（持用人為男聲時）或
    「姐仔」（持用人為女聲時），並經常出現「鹹的」「軟的
    」「東西不好」「散的」、「糖仔」及「甜的」等暗指毒品
    品質、種類之代稱，且多有約定價錢、交易地點等對談內容
    ，有通信監察譯文（見偵卷第47頁至第50頁）及本院勘驗筆
    錄（本院卷第76頁、第77頁）各1 份附卷可稽，其中被告己○○雖僅自承93年8 月14日3 時51分25秒、同年月15日0時
    23分45秒及同年月16日12時41分24秒之男聲為伊說話之聲音
    ，然該門號持用人為男聲之時，其聲音特徵均屬雷同，並時
    常被稱呼為「富仔」、「己○○」，被告庚○○於警詢時亦
    陳稱該門號通訊監察對話錄音之聲音係伊與被告己○○所為
    （見警詢卷第25頁），0000000000號行動電話係伊姊姊申請
    ，一開始係伊所使用，後來是被告己○○在使用（見偵卷第
    12頁）等語，被告己○○亦於警方詢問時自承曾於93年7 、
    8 月間使用該行動電話門號（見警詢卷第8 頁），足見上開
    門號錄音內容之男聲部分應係被告己○○之聲音無誤，而被
    告己○○、庚○○亦分別自承錄音內容中所指「糖仔」、「
    甜的」代表甲基安非他命，「鹹的」、「軟的」代表海洛因
    的意思（見警卷第27頁、本院卷第79頁），其於93年8 月14
    日17時27分0 秒、同年月13日14時38分36秒之對話即係討論
    「鹹的」、「軟的」之交易事項，而其於對話錄音亦多所避
    開買賣客體之稱呼，直接以「東西」代稱而為交易價格、地
    點之討論，而其對價亦在400 元、500 元或1000元之譜，被
    告庚○○亦供稱，有聽過被告己○○在電話中聯絡販賣毒品
    的事情（見警卷第19頁）等語，顯然均係被告己○○、庚○○針對販賣甲基安非他命或其他毒品（非於檢察官起訴範圍
    內）而為。此外在被告庚○○之屏東縣麟洛鄉○○路126 號
    住所房間內扣得白色粉末14包（合計淨重0.73公克，空包裝
    重2.60公克）與結晶體60包（含夾鍊袋毛重共計24.908公克
    ），分別經法務部調查局與行政院衛生署管制藥品管理局鑑
    定之結果，前者含有海洛因成分，後者於抽驗其中1 包後則
    檢出甲基安非他命成分，有法務部調查局93年11月26日調科
    壹字第240003367 號鑑定通知書及行政院衛生署管制藥品管
    理局93年12月16日管檢字第093001 1289 號檢驗成績書各1
    紙附卷可考，而該結晶物體係被告己○○購買後平均分散包
    裝成60包等情，業經被告己○○供承無誤（見本院卷第120
    頁），得以合理推斷該扣案之60包結晶物體均含有甲基安非
    他命成分。另於同日在同地點復扣得塑膠藥鏟2 支、空夾鍊
    袋1 大包（內含191 個空夾鍊袋）及電子磅秤1 臺足資佐證
    ，被告己○○雖辯稱該扣案之甲基安非他命60包係供自己施
    用云云，然觀諸被告己○○於購買大量毒品後，將大量毒品
    及電子磅秤、藥鏟、供分裝所用之夾鍊袋等物品均置放於被
    告庚○○住處室內乙節，倘其購買毒品僅單純係為供己吸食
    所用，何以卻將大量毒品、電子磅秤、藥鏟、分裝物品等物
    品均置於他人住處，反造成自己施用毒品不便之理？再參諸
    於上開處所所查獲之第二級毒品甲基安非他命均係已等量分
    裝完畢之事實，倘查獲之毒品僅係供被告己○○施用，其何
    以須如此大費周章於施用前先將上開毒品等量分裝之必要？
    揆以被告己○○於警詢及檢察官第1 次偵訊時均坦承確有販
    賣毒品以賺取差額利潤之出於任意性自白及查獲之扣案物品
    ，復佐以被告庚○○上開於93年7 、8 月間與被告己○○共
    同販賣甲基安非他命之供述，堪認被告己○○自白販賣第二
    級毒品甲基安非他命之情節核與事實相符，被告己○○應確
    有販賣毒品營利之不法犯行無訛。
五、至被告庚○○販賣毒品甲基安非他命之事實，除其與被告己○○是否基於犯意聯絡及行為分擔而共同為之部分外，業經
    其於本院審理時坦白承認，核與上開證人丙○○、乙○○及
    甲○○之證詞相符，並有0000000000號行動電話之通訊監察
    錄音紀錄譯文1 份附卷可參，可資認定其此部分之自白與事
    實相符。又被告庚○○確與被告己○○於93年7 、8 月間共
    同販賣甲基安非他命等情，除證人丙○○、乙○○及甲○○
    均指證於該時期賣出甲基安非他命予其等者為被告2 人外，
    被告庚○○於警方詢問時亦坦承伊與被告己○○係於93年7
    、8 月間共同販賣，由伊出資及與被告己○○接電話，再由
    被告己○○負責送貨（見警卷第23頁至第25頁）等語，業如
    上述，且被告己○○於93年10月2 日檢察官偵訊時，亦稱被
    告庚○○會幫伊接電話，如果伊不在家時，她會幫伊拿毒品
    給人家，這樣已經有2 個月了等語，故被告庚○○於此期間
    與被告己○○共同販賣甲基安非他命之事實，堪以認定。惟
    被告庚○○於93年8 月間某日起，即中止與被告己○○共同
    販賣甲基安非他命之犯意聯絡，停止販賣甲基安非他命之行
    為等情，業經被告庚○○於93年10月2 日於檢察官偵訊時供
    稱：「我以前有賣安非他命好幾個月了，我自今年開始賣的
    ，我已經2 個月沒有做了……後來都是我姊夫己○○在賣。
    」等語明確，被告甲○○及丙○○於檢察官訊問時，亦均證
    稱93年9 月份後購買甲基安非他命時，係與被告己○○聯絡
    、取貨（見偵卷第8 頁、第33頁），且證人丁○○亦稱不認
    識被告庚○○，伊係自93年9 月26日開始買的，但未曾跟她
    購買甲基安非他命，只有與己○○購入毒品（見偵卷第3 頁
    ）等語，而公訴人提出之通訊監察錄音，亦僅限於93年8 月
    13日至同年月17日之紀錄，是本院依罪疑惟輕之證據法則，
    據此認定被告庚○○共同販賣毒品之時間應係於93年7 月間
    至同年8 月間某日為止，其後迄至警方查獲為止之販賣甲基
    安非他命行為，應係被告己○○所為，與被告庚○○無涉，
    併此敘明。
六、又販賣毒品係違法行為，非可公然為之，亦無公定之價格，
    不論是瓶裝或紙包，均可任意分裝增減分量，而每次買賣之
    價差，亦隨時依雙方之關係深淺、資力、需求之數量及對行
    情之認知、來源是否充裕、販賣者是否渴求資金、查緝是否
    嚴謹、購買者被查獲時供述購買對象之可能性之風險評估等
    ，因而異其標準，並機動調整，非可一概而論，販賣之利得
    除經坦承犯行或價量至臻明確外，委難查得實情，販賣之人
    從價差或量差中牟利方式雖異，惟其意圖營利之非法販賣行
    為則一，故本院本於自由心證，依公訴人提出之證據予以調
    查後，對於被告己○○、庚○○之出於任意性且與事實相符
    之自白加以認定，並依罪疑惟輕之證據法則加以取捨。經查
    ，證人丙○○係從93年7 、8 月間開始向被告己○○、庚○○2 人購買甲基安非他命，最後1 次是於93年10月1 日跟被
    告己○○買，每次買500 元；而證人乙○○是於93年8 、9
    月間向被告2 人買甲基安非他命大概買了10餘次，最後1 次
    是在9 月底或10月初，大概都買1,000 元或500 元；另證人
    甲○○係於93年8 月初及9 月初2 次至被告庚○○之屏東縣
    麟洛鄉○○路126 號住所買甲基安非他命，第2 次被告己○○要賣1,000 元，甲○○身上僅有700 元，所以還欠款300
    元，又證人丁○○係自93年9 月26日開始跟被告己○○買的
    ，共買了約1 星期，每天購買，最後1 次是93年10月2 日查
    獲當日所購買，每次500 元等事實，業經證人甲○○、丙○○、乙○○及丁○○證述在卷如上所述，是本院認定被告己○○與被告庚○○共同將甲基安非他命販賣予丙○○係93年
    7 月、8 月各1 次，所得為每次500 元；販賣予乙○○係93
    年8 月5 次，每次所得為500 元；販賣予甲○○係於93年8
    月初1 次，所得為500 元。另就被告己○○販賣甲基安非他
    命部分，本院認定其販賣予丙○○係93年10月1 日1 次，所
    得為500 元；販賣予乙○○係93年9 月5 次，每次所得為50
    0 元；販賣予甲○○係於93年9 月初1 次，所得為700 元；
    販賣予丁○○係93年9 月26日至同年10月2 日7 次，所得為
    每次500 元，故被告己○○與庚○○共同販賣甲基安非他命
    部分共計得款4,000 元，至於被告己○○單獨販賣甲基安非
    他命之所得應為7,200 元。綜上所述，被告己○○、庚○○
    販賣第二級毒品甲基安非他命之事證明確，其等犯行均堪以
    認定。
七、至於被告己○○施用第一級毒品海洛因之事實，已據被告己○○坦白承認，而扣案之被告己○○所有白色粉末狀物體14
    包（合計淨重0.73公克，空包裝重2.60公克），復經法務部
    調查局鑑定含有海洛因成分，有該局鑑定通知書1 紙附卷可
    參已如上述，被告自白施用海洛因，應與事實相符，而堪採
    信。又被告曾於87年間因施用毒品案件，經臺灣高等法院高
    雄分院裁定至勒戒處所觀察、勒戒後，認為無繼續施用毒品
    傾向，再於88年2 月12日以87年度上易字第521 號判決免刑
    確定。復於89年間因施用毒品，由本院以89年度毒聲字第51
    0 號裁定至勒戒處所觀察、勒戒後，認為無繼續施用毒品之
    傾向，經臺灣屏東地方法院檢察署檢察官以89年度毒偵緝字
    第255 號為不起訴處分確定。惟己○○又於同年再因施用毒
    品，經本院以89年度毒聲字第2817號裁定入戒治處所施以強
    制戒治，嗣經停止戒治（90年度毒聲字第20 80 號）後，於
    91年1 月22日出戒治處所，其強制戒治期滿日期為91年8 月
    5 日等情，有臺灣高等法院被告全國前案紀錄表、臺灣屏東
    地方法院檢察署刑案資料查註紀錄表各1 份附卷足憑，故此
    部分亦事證明確，被告己○○施用海洛因之犯行，堪以認定
    。
八、按海洛因及甲基安非他命分別為毒品危害防制條例第2 條第
    2 項第1 款及第2 款所規定之第一級毒品及第二級毒品，不
    得販賣、施用。是核被告己○○、庚○○2 人所為，均係犯
    毒品危害防制條例第4 條第2 項之販賣第二級毒品罪；被告
    己○○施用海洛因之行為，係另犯毒品危害防制條例第10條
    第1 項施用第一級毒品罪。被告己○○、庚○○2 人就販賣
    第二級毒品之犯行，有犯意聯絡及行為分擔，應論以共同正
    犯，又被告2 人於販賣第二級毒品甲基安非他命前後持有第
    二級毒品甲基安非他命之低度行為，應為販賣之高度行為所
    吸收，不另論罪。而被告己○○其於施用海洛因前或後之持
    有海洛因之犯行，為其施用之高度行為所吸收，亦不另論罪
    。另被告己○○、庚○○2 人先後多次販賣第二級毒品之犯
    行，及被告己○○先後多次施用第一級毒品之犯行，分別均
    時間緊接，所犯各係犯罪構成要件相同之罪，顯係基於概括
    犯意反覆為之，均為連續犯，應依刑法第56條之規定，各以
    一罪論，並均加重其刑（販賣第二級毒品罪法定刑無期徒刑
    部分，依法不得加重）。查被告己○○前於90年間因違反毒
    品危害防制條例案件，經本院以90年度易緝字第46號判決處
    有期徒刑5 月，如易科罰金以300 元折算1 日確定，嗣於92
    年3 月8 日入監服刑後，於92年8 月7 日因刑期屆滿執行完
    畢之事實，有臺灣屏東地方法院檢察署刑案資料查註紀錄表
    及臺灣高等法院被告全國前案記錄表在卷可稽，其於5 年以
    內再犯本案有期徒刑之上述2 罪，均為累犯，應加重其刑。
    其各有2 種刑之加重事由，均應遞加重之。至被告己○○所
    犯連續販賣第二級毒品罪及施用第一級毒品罪2 罪間，則係
    犯意各別，行為互殊，應予分論併罰。爰審酌被告己○○為
    國小肄業之智識程度、其自82年起即耽溺毒品, 而接續有違
    反違反麻醉藥品管理條例及毒品危害防制條例等多項犯罪前
    科（卷附臺灣高等法院被告前案紀錄表參照），犯案不輟，
    非但未因受觀察、勒戒及強制戒治而革除施用毒品惡習，反
    而以販賣甲基安非他命毒害他人身心獲利, 犯罪動機洵非良
    善、其犯罪手段, 販賣毒品之種類、次數、數量, 對社會之
    危害程度, 於偵、審程序中仍飾詞置辯，毫無悔意等一切情
    狀，及被告庚○○為國中畢業，前僅有獲判拘役之前科，素
    行尚可，且未染施用毒品習慣，犯後復坦白承認，犯後態度
    非惡，然仍對於其共同販賣毒品事實多所掩飾，企圖迴護被
    告己○○，且考量因其販毒行為，對於社會利益危害甚巨及
    其犯罪手段，販賣毒品之種類、次數、數量等一切情狀，分
    別量處如主文所示之刑，以資懲儆，並就被告己○○部分定
    其應執行刑。扣案之海洛因14包（合計淨重0.73公克，空包
    裝重2.60公克）與甲基安非他命60包（含夾鍊袋毛重共計24
    .908 公 克），查獲之毒品，其包裝袋衡情已沾黏毒品，難
    以析離，故均應依毒品危害防制條例18條第1 項前段之規定
    沒收銷燬。扣案之電子磅秤1 臺、塑膠藥鏟2 支及空夾鍊袋
    1 大包（內含191 個空夾鍊袋）為供被告己○○、庚○○販
    毒所用之物，被告己○○、庚○○因共同販賣甲基安非他命
    所得之財物為現金4, 000元，至被告己○○嗣後單獨販賣甲
    基安非他命所得之財物為現金7,200 元，均應依同條例第19
    條第1 項規定諭知沒收，被告販毒所得財物因屬金錢，故如
    全部或一部不能沒收時，應以其財產抵償之，不發生追徵價
    額之問題（最高法院93年度台上字第2743號判決參照）。至
    扣案之現金54,500元及行動電話7 具等物雖均為被告庚○○
    所有，然並無證據證明該等物品為其販毒所用之物或因販毒
    所得之財物，另扣案之甲基安非他命簡易施用工具1 組與玻
    璃球管2 只，則係被告己○○所有，供其施用第二級毒品甲
    基安非他命所用，均與本案無關，亦非違禁物，故不於本案
    併予宣告沒收或諭知沒收銷燬。
九、至公訴意旨另認被告庚○○尚於93年9 月間某日起至同年10
    月2 日止涉有販賣第二級毒品罪嫌云云，惟查被告庚○○販
    賣甲基安非他命犯行之時期，係自93年7 月間至同年8 月間
    某日為止一節，均已如前述，而依證人丙○○、甲○○及丁○○3 人之警詢筆錄及檢察官偵查筆錄，均未供稱被告庚○○於93年9 月之後涉有販賣第二級毒品之犯行，毒品之犯行
    ，是此部分不能證明被告庚○○犯罪，本應為無罪之諭知，
    惟公訴意旨認此部分與前開被告庚○○所犯販賣第二級毒品
    罪部分有連續犯之裁判上一罪關係，爰不另為無罪之諭知，
    併予敘明。
據上論斷，應依刑事訴訟法第299條第1項前段，毒品危害防制條
例第4 條第2 項、第10條第1 項、第18條第1 項前段、第19條第
1 項，刑法第11條、第28條、第56條、第47條、第51條第5 款，
判決如主文。
本案經檢察官鄭伊鈞到庭執行職務
中　　華　　民　　國　　94　　年　　5 　　月　　18　　日
                  刑事第五庭    審判長  法  官  羅森德
                                        法  官  楊文廣
                                        法  官  林柏泓
以上正本證明與原本無異。
如不服本判決應於收受本判決送達後十日內向本院提出上訴書狀，
其未敘述上訴理由者，並得於提起上訴後十日內向本院補提理由
書狀（均須按他造當事人之人數附繕本）「切勿逕送上級法院」
中　　華　　民　　國　　94　　年　　6 　　月　　3 　　日
                                        書記官  劉淑蓉
附錄本案論罪科刑法條全文：
毒品危害防制條例第4條：
製造、運輸、販賣第一級毒品者，處死刑或無期徒刑；處無期徒
刑者，得併科新臺幣1000萬元以下罰金。
製造、運輸、販賣第二級毒品者，處無期徒刑或7 年以上有期徒
刑，得併科新臺幣700萬元以下罰金。
製造、運輸、販賣第三級毒品者，處5 年以上有期徒刑，得併科
新臺幣500萬元以下罰金。
製造、運輸、販賣專供製造或施用毒品之器具者，處1 年以上7
年以下有期徒刑，得併科新臺幣100萬元以下罰金。
前四項之未遂犯罰之。
毒品危害防制條例第10條
施用第一級毒品者，處 6 月以上 5 年以下有期徒刑。
施用第二級毒品者，處 3 年以下有期徒刑。
